臺灣高等法院民事判決　　　　　　　　　 93年度上字第921號
上　訴　人　戊○○
被上訴人　　丙○○
　　　　　　丁○○
　　　　　　甲○○
　　　　　　乙○○
共　　　同
訴訟代理人　王桂樹律師
上列當事人間，因請求損害賠償事件，上訴人對於中華民國93年
08月13日臺灣臺北地方法院93年度訴字第2364號第一審判決，提
起上訴，經本院於94年01月18日言詞辯論終結，判決如下：
    主  文
上訴駁回。
第二審訴訟費用由上訴人負擔。
    事實及理由
一、上訴人未於言詞辯論期日到場，核無民事訴訟法第0386條所
    列各款情形之一，爰依被上訴人聲請，由其一造辯論而為判
    決，合先敘明。
二、上訴人起訴主張：被上訴人等以原法院85年度重訴字第98號
    民事判決為執行名義，於民國八十七年四月二十日向原法院
    民事執行處 (以下稱執行法院)聲請強制執行 (假執行)，除
    遷讓房屋外，並就執行名義之金錢債權部分，聲請查封上訴
    人與李寬(已歿)、及訴外人陳錫明、陳錫元、陳錫欽所共有
    之臺北市○○區○○段三小段第440、第436之04地號上建物
    臺北市○○路○段676巷02弄42號4樓、5樓及同段18號房屋(
    以下稱系爭房屋 )應有部分；惟查被上訴人等之前揭執行名
    義之金錢債權部分，嗣經本院89年度上更 (一)字第153號民
    事判決部分廢棄確定，依此確定判決，被上訴人等執行名義
    之金錢債權約為新臺幣(以下同)066 萬元，竟查封上訴人前
    揭價值上千萬元之房地，且於查封後不續行強制執行，亦不
    撤銷查封，任令擱置；經查上訴人以所有系爭房屋為擔保，
    向訴外人廖孟良借款150萬元，設定最高限額150萬元之抵押
    權予廖孟良，每月應支付03萬元利息，預計處分系爭房屋約
    定於90年04月27日清償，因被上訴人聲請強制執行，致上訴
    人對於債權人廖孟良無法履約，仍需續付利息，受有0216萬
    元利息之損害。為此，依侵權行為損害賠償請求權之法律關
    係，求為命被上訴人等應連帶給付上訴人0216萬元，並自起
    訴狀繕本收受之日起至清償日止，按月連帶給付上訴人03萬
    元之判決。並聲明：(一)原判決廢棄。(二)被上訴人等應連
    帶給付上訴人0216萬元，並自起訴狀繕本收受之日起至清償
    日止，按月連帶給付上訴人03萬元。(三)第一、二審訴訟費
    用由被上訴人負擔。
三、被上訴人等則以：上訴人係原法院85年度重訴字第0987號民
    事判決假執行之金錢債務人，被上訴人等為金錢債權人，持
    以為執行名義向執行法院聲請強制執行查封上訴人所有系爭
    房屋（不包含土地）應有部分，係依法行使權利，並非不法
    侵害上訴人之權益；雖原法院85年度重訴字第0987號民事判
    決關於金錢給付部分，為本院89年度上更 (一)字第153號民
    事判決廢棄部分確定，惟非全部廢棄，未廢棄部分仍然有效
    存在，上訴人應自民國85年06月01日起至89年07月14日止，
    按月與其他共同被告連帶給付被上訴人26,973元，並自89年
    07月15日起至交還房屋之日止，按月連帶給付被上訴人32,0
    58元，被上訴人聲請強制執行查封上訴人之財產，於法有據
    ，上訴人依民法第184條第1項規定主張被上訴人侵害其權益
    ，自屬無理；至於上訴人主張其所有系爭房屋，設定最高限
    額150萬元之抵押權予訴外人廖孟良，向廖孟良借款150萬元
    顯非事實，而係通謀虛偽意思表示，為無效之法律行為，自
    不足為憑等語；資為抗辯。並聲明：(一)上訴駁回。(二)第
    二審訴訟費用由上訴人負擔。
四、上訴人主張被上訴人等以原法院85年度重訴字第98號民事判
    決為執行名義，於民國八十七年四月二十日向執行法院聲請
    強制執行(假執行)，除遷讓房屋外，並就執行名義之金錢債
    權部分，聲請查封上訴人與李寬(已歿)、陳錫明、陳錫元、
    陳錫欽所共有之系爭房屋(不包含土地)應有部分；被上訴人
    等之前揭執行名義之金錢債權部分，嗣經本院89年度上更(
    一)字第153號民事判決部分廢棄確定；84年間，上訴人將系
    爭房屋設定最高限額0150萬元之抵押權予廖孟良等事實，為
    被上訴人所不爭執，且有原法院85年度重訴字第0987號、本
    院89年度重上更 (一)字第153號民事判決、執行法院87年04
    月20日北院義87民執壬字第4373號囑託查封登記書、他項權
    利證明書等影本在卷 (原審卷第8頁至第48頁)為憑；上訴人
    主張之上開事實，應堪信為真實。
五、被上訴人係以原法院85年度重訴字第98號民事判決為執行名
    義，向執行法院聲請強制執行查封上訴人所有系爭房屋（不
    包含土地）應有部分，原法院85年度重訴字第98號民事判決
    關於上訴人應給付金錢部分，嗣經本院89年度上更(一)字第
    0153號民事判決廢棄部分確定，惟非全部廢棄，未廢棄部分
    仍然有效存在，上訴人應自民國85年06月01日起至89年07月
    14日止，按月與其他共同被告連帶給付被上訴人26,973元，
    並自89年07月15日起至交還房屋之日止，按月連帶給付被上
    訴人32,058元等事實，為上訴人所不爭執，且有前揭判決影
    本在卷為憑。
六、查被上訴人等對於上訴人之債權，依本院89年度上更 (一)
    字第153號確定判決，上訴人應自民國85年06月01日起至89
    年7月14日止，按月與其他共同被告連帶給付被上訴人26,9
    73元，上訴人已於87年06月17日被強制執行遷讓房屋完畢之
    事實，為被上訴人所不爭執；被上訴人等之債權額應計算至
    87年6月17日止，共計24個月又17日，為662,635元 (即26,9
    73×24+26,973÷30×17=662,635、四捨五入)。
七、上訴人所有系爭房屋經被上訴人於87年04月20日聲請執行法
    院強制執行，執行法院法官於八十七年五月二十日履勘現場
    執行查封程序，並函請鑑定機關鑑價；因系爭房屋為上訴人
    、其他債務人及其被繼承人李寬所共有，而李寬部分迄未辦
    理繼承登記，被上訴人等依「未繼承登記不動產強制執行及
    登記聯繫辦法」之規定，由執行法院准予被上訴人等為上訴
    人及其他債務人辦理繼承登記，87年7月2日聲請繼續執行，
    同月29日執行法院法官再度履勘現場，竟有訴外人李棟榮主
    張系爭房屋為祭祀公業所有，由其占有中，且尚在訴訟中等
    語；被上訴人等為上訴人及其他債務人辦理繼承登記，於88
    年間始辦理登記完畢；系爭房屋經台安不動產鑑定股份有限
    公司分別鑑定價值為1,153,200元、4,050,000元，以上訴人
    對於系爭房屋之應有部分各為50分之03計算，其應有部分之
    價值合計為312,192 元，尚不足清償被上訴人之債權等事實
    ，有執行法院87年度執字第4273號執行卷足憑。
八、綜合上開事證，被上訴人等向執行法院聲請強制執行上訴人
    之系爭房屋應有部分，以清償其債權，顯係依法行使其權利
    ，於法尚無不合，自無所謂侵權行為可言，上訴人據以主張
    被上訴人等應賠償其損害，於法尚非有據，不應准許；至於
    上訴人另主張因被上訴人等強制執行系爭房屋，致其無法處
    分系爭房屋，而生之損害，要與被上訴人等依法行使權利，
    無相當因果關係，其請求被上訴人等應賠償其損害，於法無
    據，同為無理由，不應准許。
九、從而，上訴人依民法第0184條規定侵權行為損害賠償請求權
    之法律關係，請求被上訴人等賠償其損害，原法院為其敗訴
    判決，經核尚無違誤；上訴意旨仍持陳詞任意指摘原法院之
    判決不當，求予廢棄，非有理由，應予駁回。
據上論結，本件上訴為無理由，爰判決如主文。
中　　華　　民　　國　　94　　年　　1 　　月　　25　　日
　　　　　　　　　民事第五庭審判長法　官　林丁寶
　　　　　　　　　　　　　　      法　官　林恩山
　　　　　　　　　　　　　　      法　官　陳博享
正本係照原本作成。
如不服本判決，應於收受送達後20日內向本院提出上訴書狀，其
未表明上訴理由者，應於提出上訴後20日內向本院補提理由書狀
（均須按他造當事人之人數附繕本）上訴時應提出委任律師或具
有律師資格之人之委任狀；委任有律師資格者，另應附具律師資
格證書及釋明委任人與受任人有民事訴訟法第466條之1第1 項但
書或第2 項（詳附註）所定關係之釋明文書影本。
中　　華　　民　　國　　94　　年　　1 　　月　　26　　日
　　　　　　　　　　　　　　　　　書記官　鄭靜如
附註：
民事訴訟法第466條之1（第1項、第2項）：
對於第二審判決上訴，上訴人應委任律師為訴訟代理人。但上訴
人或其他法定代理人具有律師資格者，不在此限。
上訴人之配偶、三親等內之血親、二親等內之姻親，或上訴人為
法人、中央或地方機關時，其所屬專任人員具有律師資格並經法
院認為適當者，亦得為第三審訴訟代理人。
